【裁判字號】    99,裁,1271
【裁判日期】    990603
【裁判案由】    商標廢止
【裁判全文】
最  高  行  政  法  院  裁  定
                                      99年度裁字第1271號
上  訴  人  印尼商蘇門答臘煙草貿易公司
代  表  人  甲○○
訴訟代理人  李  旦律師
            江俊賢律師
被 上訴 人  經濟部智慧財產局
代  表  人  王美花
參  加  人  丙○○
上列當事人間商標廢止事件，上訴人對於中華民國99年3月11日
智慧財產法院98年度行商訴字第201號行政判決，提起上訴，本
院裁定如下：
    主  文
上訴駁回。
上訴審訴訟費用由上訴人負擔。
    理  由
一、按依據智慧財產案件審理法第32條規定提起上訴者，即應適
    用行政訴訟法關於上訴審程序相關規定。對於智慧財產法院
    行政判決之上訴，非以其違背法令為理由，不得為之，行政
    訴訟法第242條定有明文。依同法第243條第1項規定，判決
    不適用法規或適用不當者，為違背法令；而判決有同條第2
    項所列各款情形之一者，為當然違背法令。是當事人對於智
    慧財產法院行政判決上訴，如依行政訴訟法第243條第1項規
    定，以智慧財產法院判決有不適用法規或適用不當為理由時
    ，其上訴狀或理由書應有具體之指摘，並揭示該法規之條項
    或其內容；若係成文法以外之法則，應揭示該法則之旨趣；
    倘為司法院解釋或本院之判例，則應揭示該判解之字號或其
    內容；如以行政訴訟法第243條第2項所列各款情形為理由時
    ，其上訴狀或理由書，應揭示合於該條項各款之事實。上訴
    狀或理由書如未依此項方法表明，或其所表明者與上開法條
    規定不合時，即難認為已對智慧財產法院行政判決之違背法
    令有具體之指摘，其上訴自難認為合法。
二、本件上訴人對於智慧財產法院98年度行商訴字第201號行政
    判決（下稱原判決）提起上訴，雖略以：原判決未審酌上訴
    人傳訊證人楊宗憲之調查證據聲請，未就該有利上訴人且攸
    關勝負之證據為調查，且就「臺灣省菸市場實地調查報告」
    之證據未予審酌，遽以楊宗憲與本案有密切利害關係，所作
    調查報告及證言難期公正客觀，且該調查報告有臨訟作成之
    嫌，而為上訴人敗訴之判決，顯違反智慧財產案件審理法第
    33條第1項規定，而有判決不適用法規、判決未盡調查、認
    定事實不依證據、違背證據法則之違法等語，為其論據。惟
    核上訴狀所載內容，或係重述其在原審業經主張而為原判決
    摒棄不採之陳詞，或係就原審取捨證據、認定事實之職權行
    使事項，指摘其為不當，而未具體表明原判決究竟有如何合
    於不適用法規或適用不當、或有行政訴訟法第243條第2項所
    列各款之情形，尚難認為已對原判決之如何違背法令有具體
    之指摘。依首揭規定及說明，應認其上訴為不合法，應予駁
    回。
三、據上論結，本件上訴為不合法。依行政訴訟法第249條第1項
    前段、第104條、民事訴訟法第95條、第78條，裁定如主文
    。
中    華    民    國    99    年    6     月    3     日
                    最高行政法院第四庭
                        審判長法官  劉  鑫  楨
                              法官  陳  金  圍
                              法官  林  文  舟
                              法官  曹  瑞  卿
                              法官  陳  鴻  斌

以  上  正  本  證  明  與  原  本  無  異
中    華    民    國    99    年    6     月    3     日
                              書記官  吳  玫  瑩

司法院資訊處製作；財團法人民間司法改革基金會備份。
